Mail: rfquincemil@gmail.com

# FREDDY INGMAR VILLAR TUANAMA

## Resumen

Ingeniero Civil, con sólida experiencia en el manejo de personal a nivel administrativo y constructivo para las actividades relacionadas. Elaboración de Proyectos a nivel de ejecución en el rubro público y privado;



Con un alto grado de responsabilidad, facilidad para la planificación, creatividad y habilidad para la participación en equipos de trabajo multidisciplinario, con dedicación para trabajar bajo presión, con altos conocimientos profesionales que impulsen el logro de metas y el desarrollo. Las experiencias adquiridas son tanto en Entidades Públicas y Privadas.

## Formación:

- Universidad Nacional "Federico Villareal"
   Titulo en Ingeniería Civil
   CIP Nº113304
- Diplomatura
   Programa de Especialización en Gerencia de Proyectos PMI,
   Marzo – Junio 2011 – INICTEL – UNI.
- Master en Diseño, Gestión y Dirección de Proyectos Universidad Europea Miguel de Cervantes de España En proceso de estudio.

# Experiencia laboral

### \* Inversiones Mac House SAC

Empresa dedicada al rubro de la Construcción de Edificios Multifamiliares Y otros de Índole Empresarial. Febrero 2,014 - Actualidad

**Residente de obra** – Construcción de Edificio Multifamiliar *Las Magnolias* – Surco.

Responsable de realizar las coordinaciones con la Gerencia, la presentación del Dossier de calidad, control de cronograma de avance y recursos, optimización de recursos, identificando cambios en el alcance y gestionando la documentación para las ordenes de cambio.

Informes mensuales a la Gerencia de la Compañía.

Se cuenta con Contratistas y personal de la empresa.

Mail: rfquincemil@gmail.com

## \* LV Contratista Generales SAC - SENATI

Empresa dedicada al rubro de la Supervisión en Obras Eléctricas y Civiles Febrero 2,014 – Abril 2,014

# Supervisor Especialista en Obras Civiles – Senati Lima Norte

Construcción de 5 Subestaciones Eléctricas y 2 remodelaciones, siendo una de ellas de carácter bajo nivel, construye GyM & CAM Perú.

Responsable de realizar las coordinaciones con la Gerencia, la presentación del Dossier de calidad, control de cronograma de avance y recursos, gestionando la documentación.

Informes mensuales a la Gerencia de la Compañía.

# \* Corporación Americana de Desarrollo

Elaboración de Expediente Técnico: Aspectos Técnicos Especialización Profesional: Elaboración de Expedientes Técnicos, Valorizaciones y Liquidaciones de Obras.

★ Universidad Nacional de Huacho – José Faustino Sánchez Carrión Facultad de Ingeniería Industrial, Sistemas e Informática, Escuela

profesional de Ingeniería Civil.

Profesor Contratado

- 1. Marzo 2,013 Julio 2,013
- 2. *Setiembre* 2,013 *Diciembre* 2,013

Expositor - Chimbote 19 de Octubre del 2,013.

Profesor de los cursos en el ciclo regular 2013 - II:

Tecnología de Materiales Ciclo III
 Puentes y Obras de Arte Ciclo VIII
 Diseño Arquitectónico Ciclo IX

Profesor de los cursos en el ciclo regular 2013 - I:

- Resistencia de Materiales Ciclo VI
   Concreto Armado I Ciclo VII
   Puentes y Obras de Arte Ciclo VIII
   Diseño Arquitectónico Ciclo IX
- \* Oficina Central de Infraestructura Universitaria de la Universidad Nacional de Ingeniería OCIU-UNI.
  - Construcción y Equipamiento de los Laboratorios de Química, Métodos, Automatización y Física de la Facultad de Ingeniería Industrial y de Sistemas en el Sector O de la UNI - III Etapa; Enero 2,013 – Diciembre 2,013
  - 2. Mejoramiento de los servicios complementarios de la residencia estudiantil de la UNI I Etapa; Agosto 2,013 Diciembre 2,013

Mail: rfquincemil@gmail.com

Oficina central dedicada a la Ejecución de Obras para la Infraestructura Universitaria.

Residente de Obras, encargado de realizar las coordinaciones con la Supervisión de la Facultad, presentación del Dossier de calidad, control de cronograma de avance y recursos, optimización de recursos, identificando cambios en el alcance y gestionando la documentación para las ordenes de cambio (FWO).

Informes mensuales a la Contraloría General de la República y a la Gerencia de la OCIU-UNI.

## \* Cobra Perú S.A – Minería.

(Minera Chinalco Perú S.A – Proyecto Toromocho – Junín) Mayo 2,012 – Enero 2013

Empresa dedicada a la Ejecución de Obras, para Minera Chinalco Perú S.A, para el Proyecto 23 Kv Overhead lines and underground Duct Banks,

Jefe de Obras Civiles para el Duct Banks, encargado de realizar las coordinaciones con la Supervisión de Jacobs para el inicio de las actividades, presentación del Dossier de calidad, Reportes al Lookahead, Control de avance y gestión de alcance, control de cronograma, optimización de recursos, identificando cambios en el alcance y gestionando ordenes de cambio (FWO), programar y supervisar otros frentes de trabajo producto de adicionales realizar los reportes de avance de obra a la Gerencia. Supervisor de labores y trabajos según avance en el cronograma y analista de impactos en la línea 23Kv por cambios de diseño.

★ Consorcio Constructores Latinoamericanos SRL y Constructora Villar Group SAC (Lima – Perú) - Enero 2012 – Abril 2012

Consorcio dedicado a la Ejecución de Obra por Partidas para la Obra Mejoramiento de la Infraestructura de la Plaza Manco Capac y áreas aledañas en el distrito de La Victoria, solicitado por la Sub Gerencia de Obras Públicas, Tránsito y Transporte de la Municipalidad de la Victoria – Lima.

#### Gerente Técnico.

- Contratación para el Servicio de relleno compactado con material propio 675 m³, siendo OS N° 0450-2012 MLV.
- Contratación para el Servicio de relleno compactado con material de préstamo 1,050 m², siendo OS N° 000661-2012 MLV.
- Contratación para el Servicio de Conformación y Compactación de Sub Rasante con equipo por 14,980 m², siendo OS N° 000662-2012 MLV.

Contando para la labor netamente con maquinaria pesada, equipo topográfico y Laboratorio para la Mecánica de Suelos

Mail: rfquincemil@gmail.com

# ★ Consorcio Vial Iberoamericano — Fagar Servicios 97SL, Asphalt Technologies SAC y Tecnologías Viales

Lima - Junio 2011 - Enero 2012.

Consorcio dedicado a la Ejecución: Saldo de Obra Construcción del Puente Santo Cristo II, ubicada entre los distritos de Quiches y Taurija, Provincias de Sihuas y Pataz, en las regiones de Ancash y La Libertad, adjudicada por Provías Descentralizado

Construcción del Puente Santo Cristo II L=130m, compuesto en un primer tramo de 50 m por 4 Vigas Metálicas Tipo Plate Girder y 80m Por una estructura metálica Reticulada Tipo Warren Modificado, de doble vía 7.20m y 2 veredas laterales, como apoyo central un Caisson H=10 m de profundidad, y un Pilar Central, a ambos extremos, 02 Estribos H=15 y 10m cada uno, como medida de protección a ambos lados Gaviones Caja de 10 x 12 x 3.4 mm, barandas y sumideros metálicos.

Cargo: Ingeniero Asistente del Residente de Obra, encargado de realizar las valorizaciones mensuales, realizar los reportes de avance de obra a la Gerencia, presentación del Dossier de calidad, metrados respectivos en Obra.

Manejo de 45 personas de las diferentes categorías y ocupaciones, además de operadores de equipo pesado.

## \* CONSTRUCTORA VESSONI SAC

Lima – Perú - Desde Junio 2010 – Enero 2011 / Junio 2011 – Enero 2012

Empresa dedica a Proyectos, Ejecución y Construcción de Obras Civiles y Minería, transporte de materiales de construcción:

 Excavación, Eliminación de basura, Rellenos controlados y Reforzamiento en estructuras taller 3 – Patio Norte Sinchi Roca COSAC I - Municipalidad de Lima Metropolitana

Cargo: Ingeniero de Residente de Obra, encargado de realizar las valorizaciones quincenales, adicionales o aspectos contractuales en Obra, así como realizar los reportes de avance de obra a la Gerencia, así informes gerenciales para nuevos negocios

Manejo de 35 personas de las diferentes categorías y ocupaciones, operadores de equipo pesado.

#### \* CONSTRUCTORES LATINOAMERICANOS

Lima - Perú - Desde Julio 2010 - Enero 2011

Empresa dedica a la Construcción de Obras Civiles, Mecánicas y Minería:

1. Sub Contrato (Diciembre 2,010 – Enero 2,011): Construcción de elementos Prefabricados, muros en Palcos del Estadio Nacional.

Mail: rfquincemil@gmail.com

Para la Empresa PANECOMS – EMMEDUE, empresa dedicada a la fabricación de paneles estructurales

Ingeniero de Residente de Obra, encargado de realizar las valorizaciones quincenales, adicionales o aspectos contractuales en Obra, así como realizar los reportes de avance de obra a la Gerencia, así informes gerenciales para nuevos negocios Manejo de 25 personas de las diferentes categorías y ocupaciones.

Sub Contrato (Julio – Noviembre 2010):
 Colocación de Afirmado para el patio Norte en 25,000 m².
 Construcción de Sardineles peraltados en una longitud de 850 ml
 Excavación en la zona de los Cárcamos 5 unid.
 Patio Norte Sinchi Roca COSAC I - Municipalidad de Lima Metropolitana

Ingeniero de Residente de Obra, encargado de realizar las valorizaciones quincenales, adicionales o aspectos contractuales en Obra, así como realizar los reportes de avance de obra a la Gerencia, así informes gerenciales para nuevos negocios Manejo de 35 personas de las diferentes categorías y ocupaciones, operadores de equipo pesado.

### \* CONSTRUCTORA RIVERA FEIJOO SAC

Lima – Perú - Desde Enero 2009 – Mayo 2010 Empresa dedica a la Construcción, Reparación y Reforzamiento de Estructuras y Estructuras Especiales:

 Construcción de 05 Puentes de Concreto Armado para CONIRSA – IIRSA SUR, en el Tramo 2 Urcos – Puerto Maldonado, Carretera Interoceánica Sur Perú - Brasil.

Ingeniero de Producción, encargado de realizar las valorizaciones mensuales, adicionales o aspectos contractuales en Obra, y de realizar reportes de avances a la gerencia en Lima Manejo de 42 personas de las diferentes categorías y ocupaciones.

 Rehabilitación, Reforzamiento del Muelle San Nicolás – Marcona. Ingeniero de Producción, encargado de realizar las valorizaciones mensuales, adicionales o aspectos

Contractuales en Obra, y de realizar reportes de avances a la gerencia en Lima, manejo de 120 personas de las diferentes categorías y ocupaciones.

 Reparación y Reforzamiento del Centro Cívico, para las Tiendas de Plaza Vea.

Ingeniero de Producción, encargado de realizar el Control de la Obra, las valorizaciones mensuales, adicionales y aspectos contractuales con el Cliente.

Mail: rfquincemil@gmail.com

Manejo de 50 personas de las diferentes categorías y ocupaciones.

4. Construcción de Puente Peatonal Plaza Real Pro – Pro. Ingeniero Residente de Obra, encargado de la dirección y ejecución de la obra, responsable ante la dirección de canalizar las valorizaciones y adicionales, enviando reportes de costo-beneficio semanal.

Reportar a la Supervisora mediante avances semanales ante cronograma de avance y otros adicionales.

Manejo en Obra 50 personas de las diferentes categorías.

# \* AGRO INDUSTRIAL PARAMONGA S.A.

Lima – Perú - Desde Octubre 2006 – Junio 2,008

Ubicada en Paramonga a 210 Km. al norte de Lima; dedicada al cultivo de caña y su transformación en azúcar y derivados. Es el cuarto productor de azúcar en el ámbito nacional y el segundo en nivel de ventas.

### Cargo: JEFE DE ADMINISTRACION PATRIMONIAL

Encargado de administrar los bienes y servicios de la Empresa. Cuenta con 80 trabajadores distribuidos en 5 áreas (Servicios Industriales, Servicios Internos, Administración del Activo Fijo, Administración del Archivo Central y Administración de Viviendas).

## **\*** OWEN CONSTRUCTORES

Jefe del Área de Costos y Presupuestos, en Drywall, Obras Civiles y Mecánicas, 08 Enero 2005 - Julio 2007

## \* TECMASER SA

Jefe del Área de Proyectos Drywall y Construcciones, 10 Enero 2004 - 31 Diciembre 2004

## \* EMP CONSTRUCTORA PAMECSA SRLTDA.

Ingeniero de Producción en la Remodelación de Camal Municipal y Mercado de Abastos – Santa, financiada por Municipalidad Distrital del Santa del 15 de Diciembre 2,003 al 31 Marzo del 2,004.

### \* EMP CONSTRUCTORA GRUSA SRL

Ingeniero de Producción en la Pavimentación, veredas y sardineles del Jr. Ciro Alegría – Santa, financiado por la Municipalidad Distrital del Santa, 10 noviembre 2,003 al 31 de Enero del 2,004.

### **★** EMP CONSTRUCTORA EJMA EIRL

Ingeniero de Producción en la Pavimentación calle Pisco – Nepeña, financiado por la Municipalidad Distrital de Nepeña, Setiembre 2,003.

Mail: rfquincemil@gmail.com

## \* EMP CONSTRUCTORA RISEZA SRL

Ingeniero de Producción en las obras:

- 1.- Red de alcantarillado "Señor de los milagros" Urb Trapecio Chimbote.
- 2.- Pavimentación del Jr. Bolívar (La libertad) y Mariano Melgar (2 de Mayo) Chimbote, Financiado por la Municipalidad Distrital del Santa, Noviembre Diciembre 2,001.
- 3.-Agua Potable de Nepeña Cerro Blanco, financiado por la CTAR ANCASH Huaraz, Junio 1,998

## \* ESEL CONSTRATISTAS GENERALES SRL

Ingeniero de Producción, Área de valorizaciones y liquidaciones en obras civiles, 10 Marzo - Octubre 1,999.

## \* OBRAK SA THAKARI CC.GG ASOCIADOS

Ingeniero de Producción, Agua Potable y Alcantarillado del A.H Horacio Zevallos Gámez – Huaycán, financiado por UTE – FONAVI, 13 Setiembre 1,997 – 9 Diciembre 1,997.

## **\*** ING RAUL BLAS COTRINA

Provectos:

- 1.-Levantamiento topográfico terrenos de Sider Perú Antiguo Canal Incaico
- 2.-Proyecto Mejoramiento del Canal Santa Rosa Pallasca
- 3.-Proyecto Plaza de Armas Cachipampa Casma Febrero 1,998.

## **\*** MUNICIPALIDADES:

### Provincial del Santa:

Valorizaciones y Liquidaciones de Obras, Nov. – Dic. 1,998. Área de Proyectos, Set – Nov. 1,999. División de Estudios Técnicos, Nov.1999 – Dic. 2,000. Proyecto Integral Catastro Urbano de Chimbote.

• <u>Distrital de Huarmey</u>; División de Infraestructura Desarrollo Urbano, Transporte e Inmobiliaria, Enero – Febrero 1,999.

## **\*** FONCODES:

- Residencia en el Canal Laguna Quillapampa Huarmey (mayo junio 1997)
- Pesp Rural Pampas Programa a Trabajar Inspector técnico 25 proyectos ejecutados, Enero – Julio 2,001.
- Pesp Rural Pampas Programa a Trabajar Capacitador de Brigada
   25 proyectos ejecutados, Diciembre 2,000.

Mail: rfquincemil@gmail.com

## \* OTROS – CUENTA PROPIA.

- Diseño del canal Cuz Cuz, L=3.00 Km para FONCODES, Julio 1.998
- Sub Contrato: Construcción de Biblioteca CE Garcilazo de la Vega Chimbote, financiado por CTAR – Región Chavín – Sub Región Pacífico febrero 1,996.
- Sub Contrato de 03 aulas 2do nivel del CE 89001 (Ex Prevocacional) Chimbote, financiado por CTAR Región Chavín Sub Región Pacífico febrero 1,995.

### **Practicas Pre Profesionales**

- Sub Programa 0145 Caminos Rurales de la Dirección de Infraestructura de la Dirección Ejecutiva del Proyecto Especial Alto Mayo "PEAM" – Moyabamba, 22 Enero – 14 Marzo 1997
- Ejecución de la Obra: Escuela Académica Profesional de Educación del 1º
   4º nivel de ejecución Universidad Nacional del Santa, 02 septiembre 31
   Diciembre 1996.

## Especialidad de la Carrera:

- Residente de Obra.
- o Administrador, Programador de Obras
- o Conocimiento de Seguridad e Higiene en Obra
- Liquidación y Valorización de Obras
- o Calculo y Diseño en Ingeniería
- Dibujante Arquitectónico
- O Supervisor de Acabados y Materiales (Drywall, Metal Mecánica, Concreto)
- Supervisor en Control de Calidad

## Cursos, Congresos y Seminarios Asistidos

- ✓ Curso Taller Gestión LEAN en la Construcción. Expositor: Dr (C) Ing. Xavier Max Brioso Lescano Abril 2014 CIP – LIMA, San Isidro
- ✓ Capacitación Empresarial del Software S10, Módulo de Presupuestos Versión ERP (incluye Planeamiento gráfico con el MS Project). Febrero 2,014
- Seminario Internacional: Tecnologías para la Construcción y Evaluación de Puentes.
   Junio 2013.
- ✓ Diplomatura en el Programa de Especialización en Gerencia de Proyectos PMI. Marzo Junio 2011 INICTEL UNI.

Mail: rfquincemil@gmail.com

- ✓ X Programa en Gestión de Proyectos "Proyectos de Inversión Pública SNIP Intensivo" Lima 3,8,10,17,22,24,29,31 de marzo y 5,7 Abril 2011 CIP – LIMA
- ✓ Conferencia "Seguridad Vial en la Infraestructura", Lima 15 de Marzo 2,011 CIP LIMA.
- ✓ Curso Taller de Actualización "Diseño Integral de una Edificación de Albañilería Confinada", Lima 22,25 de Febrero y 02,04 de Marzo del 2,011 CIP – LIMA.
- ✓ Curso "Manejo de Residuos Sólidos y Seguridad y Prevención de Accidentes" – 26 Julio y 13 Agosto 2,010, WR Ingenieros – Bureau Veritas ISO 14001, OHSAS 18001.
- ✓ Gerencia de la Supervisión y Control de Obras, Lima 23,25 y 26 de julio del 2,007 CIP LIMA
- ✓ Certificado Aprobación del curso Project Nivel I, Enero 22 del 2,007, por New Horizons Computer Learning Centers.
- ✓ Certificado Aprobación del curso Project Nivel II, Enero 29 del 2,007, por New Horizons Computer Learning Centers.
- ✓ Preparación de Emergencias, 22 Noviembre del 2,006, por Engineering Services S.A.C.
- ✓ Certificado Aprobación del curso S10 Costos y Presupuestos, del 28 de Octubre al 18 de Noviembre del 2,006.
- ✓ Nuevos Horizontes en CONSTRUCTION MANAGEMENT, la Gestión de la productividad y del riesgo en los Proyectos de construcción – 7 y 8 de Octubre del 2,004.
- ✓ Seminario S10 4to Encuentro Nacional del S10 Aplicación práctica del software en la Gerencia de Proyectos de Construcción, Lima 07 y 08 de Agosto del 2,004
- ✓ El Primer Paso hacia la Excelencia Profesional, primer ciclo de conferencias, 28 y 29 Octubre 2002 PMI-UNI-LIMA.
- ✓ Ciclo de Conferencias: Planeamiento Integral en Obras Hidráulicas; 23,24 y 25 Octubre 2002 UNI-LIMA.
- ✓ Curso: Pavimentos para un país en desarrollo, 11 y 12 Octubre 2002-CIP-CHICLAYO.
- ✓ Seminario: Texto único Ordenado y Reglamento de la Ley de Contrataciones y Adquisiciones del Estado aplicadas a las Obras Públicas, 22 y 23 junio 2,001.

Mail: rfquincemil@gmail.com

- ✓ Seminario: Reducción de Costos en las empresas, 2 y 3 junio 2,000.
- ✓ Curso, Actualización profesional Ingeniería de Bocatoma 19 y 20 Noviembre 1,999.
- Seminario: Actualización profesional Hidráulica fluvial aplicada a Obras de Defensas Ribereñas 23, 24 y 25 Setiembre 1,999.
- ✓ Seminario: Ley de contrataciones y adquisiciones del estado aplicadas a las obras públicas (Ley №26850) 19 y 20 de febrero 1,999.
- ✓ Curso: Norma en valorizaciones, pagos y liquidaciones de obras públicas 26 y 27 junio 1,998.
- ✓ Curso: Valorizaciones y liquidaciones de obras públicas RULCOP 20 junio 1,996.
- ✓ Congreso Nacional de Ingeniería Civil "El Reto del Futuro" X CONIC, 21 al 24 Noviembre 1,994.
- ✓ Instituto de Ingeniería sísmica estructuras de concreto en áreas sísmicas comportamiento y diseño 24 y 25 setiembre 1,993.
- ✓ Seminario Taller de topografía del 8 al 11 Octubre 1,992.

## Referencias Profesionales

- ✓ OFICINA CENTRAL DE INFRAESTRUCTURA DE LA UNI OCIU UNI Srta. Anali Córdova #942660328
   Secretaria Ejecutiva
- ✓ UNIVERSIDAD NACIONAL JOSE FAUSTINO SANCHEZ CARRION Ing. Iván Quispe
  Director de Escuela de la UNJFSC 994530360 #603107
- ✓ COBRA PERU SA
  Ing. Carlos Castro Torres

Gerente de Mina RPC: 968213654

✓ FAGAR SERVICIOS 97S.L

Ing. José Manuel Arias Borrego T: 99656 3990 - #063990 Gerente General T: 99536 2949 - #942604220

✓ Constructora Vessoni SA CPC Miguel Bonilla

N: (99) 424\*8394

✓ Constructores Latinoamericanos

Gerencia de Administración

Ing. Hernán Palomino Gutiérrez C: 98925 4543

Gerente de General

 Calle Inca Urco #188
 Teléf.01 526 3246

 Urb. Tahuantinsuyo
 C: 993930547

 Independencia
 RPM: #965990067

Mail: rfquincemil@gmail.com

✓ Constructora Rivera Feijoo S.A.C

Ing Luis Flores Tantalean N: 832\*1263
Gerente Administrativo T: 987 208147

✓ Agro Industrial Paramonga S.A.

Ing. Jorge Fernández Roncagliolo C: 99522 5636

Gerente Administrativo

✓ Owen Constructores S.A.C

Sr. Manuel Crehm Abadi C: Desconocido

Gerente General

Sra. Karina Martínez Mellizo C: 993616063

Ex - Secretaria Ejecutiva

✓ Tecmaser S.A.

Sr Manuel Rivera (†)

Gerente General

Sra. Keylli Villacorta C: 98954 7581

Ex - Secretaria Ejecutiva

**Pretensiones Salariales** 

Costo a tratar, según requerimiento y lugar de destino.

Disponibilidad: Inmediata